# 注销子公司会计处理

提问人：李多 鱼( ￣ ▽ ￣ ) 时间：2021-01-05 11:58:39
A公司有一全资子公司B公司，截止报表日B公司已经完成工商税务的注销工作，尚未注销银行账户。B公司报表日账面资产有银行存款与其他应收款-A公司，无负债，有实收资本跟负数的未分配利润。
请问：本期是否将B公司纳入A公司的合并范围？B公司是否应将其他应收款做减值处理？何时将实收资本冲平？A公司长期股权投资应当如何处理？

回答人：chenyiwei
B应继续纳入A的合并报表范围，直到B的所有资产、负债项目均结零为止。在剩余净资产收回之前，A的个别报表层面仍需对其他应收款计提坏账准备。A个别报表层面的长期股权投资核销（同时确认收回损益）的时点是完成剩余净资产分配的时点。